臺灣板橋地方法院交通事件裁定　　　　 94年度交聲字第873號
原處分機關　交通部公路總局臺北區監理所
異　議　人　甲○○
即受處分人
上列異議人即受處分人因違反道路交通管理處罰條例案件，對於
交通部公路總局臺北區監理所民國九十四年五月廿四日所為之處
分（原處分案號：北監營字第裁四０─ＡＤ0000000號）
，聲明異議，本院裁定如下：
    主  文
原處分撤銷。
甲○○汽車駕駛人，在多車道不依規定駕車，處新臺幣玖佰元，
並記違規點數壹點。
    理  由
一、按汽車駕駛人，爭道行駛有在多車道不依規定駕車之情形者
    ，處新臺幣（下同）六百元以上一千八百元以下罰鍰，並記
    違規點數1 點，道路交通管理處罰條例第四十五條第四款、
    第六十三年第一項第一款分別定有明文。又白實線設於路段
    中者，用以分隔快慢車道；四輪以上汽車在劃有快慢車道分
    隔線之道路行駛，除起步、準備停車、臨時停車或轉彎外，
    不得行駛慢車道。但設有快慢車道分隔島之道路不在此限，
    道路交通標誌標線號誌設置規則第一百四十九條第一項第一
    款第三目，道路交通安全規則第九十五條第二項分別亦有規
    定。
二、原處分機關略以：異議人於九十四年三月二十日十五時廿八
    分許，在臺北市○○路○段，駕駛Ｍ七－三六０號營業小客
    車，因「四輪以上汽車在劃有快慢車道分隔線之道路違規行
    駛慢車道」違規，經臺北市政府警察局北投分局交通分隊以
    北市警交大字第ＡＤ0000000號通知單舉發等語；異
    議意旨略以：異議人認為大度路與立功街路口是個陷阱，因
    在大度路設有「往淡水八里」之標誌於慢車道上致誤導駕駛
    人，為何不在橫桿上加上汽車專用或機車專用之標誌以提醒
    駕駛人，又由立功街出來往大度路需經兩個車道才能駛入正
    常的汽車車道，該處沒有紅綠燈要安全駛入有點困難，且依
    採證照片所示，當時車多，說不定已回堵超過立德路口，異
    議人若要等到前面沒車有空位右轉進入的話，不知等到何時
    ，若大度路上有乘客攔車，異議人一定會靠過去路旁搭載，
    難道要先往後看是否有執勤員警在採證，為賺錢總是要冒險
    ，又有誰願意違規，若每個地區○○○○○道，是不是我們
    計程車要改行了，為此聲明異議，請求撤銷原處分云云。
三、經查：本件異議人即受處分人甲○○駕駛車號Ｍ七－三六０
    號營業小客車，於九十四年三月二十日十五時廿八分許，在
    劃有快慢車道分隔線之臺北市○○路○段東往西方向行駛慢
    車道，經臺北市政府警察局北投分局交通分隊執勤員警拍照
    採證後，依據採證照片逕行舉發等情，有臺北市政府警察局
    九十四年四月四日北市警交大字第ＡＤ0000000號舉
    發違反道路交通管理事件通知單一件及採證照片一幀在卷可
    稽，且異議人對其於上開時地駕車行駛慢車道之事實並未爭
    執，足認異議人確有前揭在多車道不依規定駕車之違規情事
    無訛。異議人雖執前情詞置辯，並到庭辯稱：當時我在立德
    路右轉大度路可能是因為車輛回堵的關係，我車子無法切入
    車道內云云，惟查，由大度路立功路口至違規採證處已逾六
    十公尺，業據臺北市政府警察局北投分局查報函陳舉發無誤
    ，有該分局九十四年五月十日北市警投分交字第０九四三一
    七一五六００號書函附卷可證，縱令當時車流回堵，致異議
    人車輛一時無法切入，其仍應遵守快慢車道分隔線之限制，
    伺機切入快車道，非謂即可逕自違規行駛慢車道，況異議人
    駛入大度路後既已行車數十公尺，竟仍行駛於慢車道上，其
    辯稱轉彎時車輛回堵云云，顯不足資為脫免其違規責任之藉
    詞。至異議人辯稱：該路段未置設汽車專用或機車專用之標
    誌以提醒駕駛人云云，然依上開採證照片所示，該路段劃設
    有分隔快慢車道之白實線，顯明易見，而異議人係以駕駛計
    程車為業，對於相關交通法令規定當知甚詳，異議人以該路
    段未另設置專用標誌此節置辯，無非避究卸責之詞，不足採
    信。綜上，異議人所陳各端，均無足採。本件違規事證明確
    ，異議人於上開時地在多車道不依規定駕車之違規行為，堪
    以認定。是以原處分機關據以援引上揭規定，就本件違規事
    件裁處罰鍰九百元，於法並無不當，本件異議為無理由。
四、惟按汽車駕駛人違反道路交通管理處罰條例第四十五條規定
    者，除裁處罰鍰外，並應予記違規點數一點。原處分機關對
    於異議人前揭違規情形，僅裁處罰鍰九百元，漏未依規定予
    以記違規點數一點，從而，異議人之異議雖無理由，然原處
    分既有前揭瑕疵而無可維持，即應由本院撤銷原處分，自為
    裁罰如主文所示，以期適法。
據上論斷，應依道路交通案件處理辦法第二十條前段，裁定如主
文。
中　　華　　民　　國　九十四　年　　七　　月　　五　　日
                  交通法庭  法  官  連  育  群
以上正本證明與原本無異。
如不服本裁定應於送達後五日內向本院提出抗告狀。
                            書記官  蘇  宥  維
中　　華　　民　　國　九十四　年　　七　　月　　五　　日
